【裁判字號】    98,小上,10
【裁判日期】    980724
【裁判案由】    返還消費借貸款
【裁判全文】
臺灣苗栗地方法院民事裁定              98年度小上字第10號
上  訴  人  丙○○
                        2樓
視同上訴人  乙○○
被上訴人    臺灣新光商業銀行股份有限公司
                        、27樓、28樓、30樓
法定代理人  甲○○
上列當事人間因請求返還消費借貸款事件，上訴人對於中華民國
98 年6月2 日本院苗栗簡易庭98年度苗小字第232 號第一審判決
提起上訴，本院裁定如下：
    主  文
上訴駁回。
第二審訴訟費用由上訴人及視同上訴人連帶負擔。
    理  由
一、按對於小額程序之第一審裁判之上訴，非以其違背法令為理
    由，不得為之，民事訴訟法第436 條之24第2 項定有明文。
    所謂判決違背法令，係指判決不適用法規或適用不當者而言
    。且依同法第436 條之25規定，上訴狀應記載上訴理由，並
    表明原判決所違背之法令及其具體內容，以及依訴訟資料可
    認為原判決有違背法令之具體事實，上訴狀或理由書如未依
    此項方法表明者，即難認為已對小額訴訟第一審判決之違背
    法令有具體之指摘。又上訴理由如僅引用原審判決時之攻擊
    防禦方法作為上訴理由，應認為未對原審判決有何具體之指
    摘，不得謂已合法表明上訴理由，其上訴均難認為合法。另
    上訴狀內未表明上訴理由者，上訴人應於提起上訴後20日內
    ，提出理由書於原第二審法院；未提出者，毋庸命其補正，
    由原第二審法院以裁定駁回之，民事訴訟法第471 條第1 項
    定有明文，而此規定於對於小額訴訟之第一審判決提起上訴
    亦準用之，民事訴訟法第436 條之32第2 項亦有明文。
二、上訴人提起上訴，依其上訴狀所載理由略以：緣本件上訴人
    與被上訴人間之債務關係非比單純，相關之借款本金及循環
    利息之計算方式複雜，惟上訴人應未積欠被上訴人如此高額
    債務，原審法院單依其片面主張即逕為判決，殊有不妥云云
    。惟核上訴人所提出之前揭上訴理由，就形式上觀察，對連
    帶債務人而言，尚屬有利，故應認連帶債務人為視同上訴人
    ，且其上所陳係就原審取捨證據及認定事實之範疇再加爭執
    ，並未具體指出原審判決有如何違背法令情事，更未指明原
    審判決所違反之法令條項或其內容以及依訴訟資料有何判決
    違背法令之具體事實，此有其上訴狀附卷可稽，參諸前開說
    明，自不得謂已合法表明上訴理由。而上訴人係於98年6 月
    29日提起本件上訴，惟其迄未依前揭規定補具上訴理由書指
    摘原判決有何違背法令之具體事實，依民事訴訟法第436 條
    之32第2項 準用同法第471 第1 項之規定，亦毋庸命其補正
    。從而，本件上訴，顯難認為合法，應予駁回。
三、依民事訴訟法第436條之32第2項、第471條第1項、第444條
    第1 項前段、第95條、第78條、第85條第2 項，裁定如主文
    。
中    華    民    國    98    年    7     月    24    日
                  民事庭審判長法  官  詹駿鴻
                              法  官  邱光吾
                              法  官  伍偉華
以上正本係照原本作成。
本裁定不得抗告。
                        書記官  黎東成
中    華    民    國    98    年    7     月    25     日


司法院資訊處製作；財團法人民間司法改革基金會備份。
